# 股权入账价值问题

提问人：芳草凄 1991 时间：2022-11-23 17:23:54
请教陈版主：
A公司通过场内交易+场外交易用 16 亿成本获取了港股某企业 10 亿股股权（此部分股权按照H股收盘价计算仅价值 6 亿元），获取的 10 亿股股票占该企业股本的4.56%左右。属于三无投资。
持有时间暂时定为长期持有。且该企业公布的年报中该企业每股净资产约2.1元/股。问题：（ 1 ）是否应当作为以公允价值计量且其变动计入其他综合收益的金融资产放入其他权益工具投资核算。（ 2 ）若放入其他权益工具投资核算，是否能用成本法计量（考虑到此公司港股每日成交量极低约1.5万股左右，且股价与每股净资产价格严重背离，此股价不能代表真实的公允价值）
（ 3 ）若必须用公允价值计量，是否可以考虑用评估值代替港股报表日收盘价值作为该股权的公允价值（评估值根据收益法及市场法综合评定该部分股权的公允价值）？感谢指导

回答人：chenyiwei
1 、如果确定满足“非交易性权益工具投资”的条件，即拟长期持有，则可以在初始购入时指定为其他权益工具投资。
2 、根据新CAS 22第四十五条：“权益工具投资或合同存在报价的，企业不应当将成本作为对其公允价值的最佳估计”，故不能简单地以成本进行后续计量。而应考虑其每日成交量和成交价格信息是否具有参考意义，如不具有参考意义的，则采用其他合理方法评估确定其公允价值。